臺灣嘉義地方法院刑事判決　　　　　　　 96年度訴字第470號
公　訴　人　臺灣嘉義地方法院檢察署檢察官
被　　　告　甲○○
上列被告因毒品危害防制條例案件，經檢察官提起公訴（96年度
毒偵字第605號），本院合議庭裁定由受命法官獨任行簡式審判
程序，判決如下：
    主  文
甲○○施用第一級毒品，累犯，處有期徒刑玖月，減為有期徒刑
肆月又拾伍日，如易科罰金，以新臺幣壹仟元折算壹日。扣案之
海洛因陸包（海洛因驗餘淨重合計零點陸玖公克），均沒收銷燬
之；上開毒品外包裝袋陸個，均沒收。
    事  實
一、甲○○前因違反肅清煙毒條例等案件，經本院以83年度訴字
    第504號判決，判處應執行有期徒刑8年2月確定，於民國87
    年5月1日假釋，並於91年7月3日假釋期滿，所餘刑期內未經
    撤銷假釋，其未執行之刑，以已執行論。又前因施用毒品案
    件，經本院以93年度毒聲字第578號裁定送觀察勒戒後，認
    有繼續施用毒品之傾向，再以94年度毒聲字第25號裁定令入
    戒治處所施以強制戒治1年，嗣認無繼續強制戒治之必要，
    而於94年8月19日執行完畢釋放，並經臺灣嘉義地方法院檢
    察署檢察官於同年8月29日以94年度戒毒偵字第76號為不起
    訴處分確定。仍不知悔改，於強制戒治執行完畢釋放後，5
    年內再基於施用第1級毒品海洛因之犯意，於96年2月7日10
    時20分許，在嘉義市○○路「星星遊藝場」旁巷內，以將海
    洛因置入香菸內點燃吸食之方式，施用海洛因1次。嗣於同
    日10時40分許，在嘉義市○○路與民生南路口處為警查獲，
    並扣得其所有供施用毒品所用之海洛因6小包，而於同日12
    時30分許，經警採尿送驗，呈嗎啡陽性反應。
二、案經嘉義市警察局移送臺灣嘉義地方法院檢察署檢察官偵查
    起訴，經本院合議庭裁定由受命法官獨任行簡式審判程序。
    理  由
一、訊據被告甲○○對於在上揭時地施用第1級毒品海洛因之犯
    行，於本院準備程序及審理時均坦承不諱（見本院卷第106
    、114頁），且被告於96年2月7日12時30分許，經警採尿送
    驗結果，呈嗎啡陽性反應，有正修科技大學超微量研究科技
    中心檢驗報告、尿液送驗姓名對照表各1紙在卷可參（見本
    院卷第47-48頁）。又扣案疑似海洛因之白粉6包，經送鑑定
    結果確含有海洛因成分，海洛因驗餘淨重合計0.69公克，此
    有法務部調查局96年3月16日調科壹字第09623022770號鑑定
    書1份在卷足憑（見本院卷第18頁），並有海洛因6包扣案可
    資佐證，足認被告自白與事實相符。此外，被告前因施用毒
    品案件，經本院以93年度毒聲字第578號裁定送觀察勒戒後
    ，認有繼續施用毒品之傾向，再以94年度毒聲字第25號裁定
    令入戒治處所施以強制戒治1年，嗣認無繼續強制戒治之必
    要，而於94年8月19日執行完畢釋放，並經臺灣嘉義地方法
    院檢察署檢察官於同年8月29日以94年度戒毒偵字第76號為
    不起訴處分確定，足見被告確係在強制戒治執行完畢釋放後
    ，5年內再犯施用海洛因之犯行甚明。本件事證明確，被告
    施用第1級毒品之犯行堪予認定。
二、核被告所為，係犯毒品危害防制條例第10條第1項之施用第
    1級毒品罪。被告持有第1級毒品海洛因進而施用之，其持有
    之低度行為應為施用之高度行為所吸收，不另論罪。被告前
    因違反肅清煙毒條例等案件，經本院以83年度訴字第504號
    判決，判處應執行有期徒刑8年2月確定，於87年5月1日假釋
    ，並於91年7月3日假釋期滿，所餘刑期內未經撤銷假釋，其
    未執行之刑，以已執行論，此有臺灣高等法院被告前案紀錄
    表1份在卷可參，其受徒刑之執行完畢後，5年以內故意再犯
    本件有期徒刑以上之罪，為累犯，應依刑法第47條第1項規
    定加重其刑。爰審酌被告前因施用毒品犯行，經強制戒治執
    行完畢，猶不思藉機徹底戒除施用毒品之惡習，仍施用毒品
    ，惟其施用毒品係自戕行為，及本件施用毒品之手段，其犯
    後坦承犯行態度良好等一切情狀，量處如主文所示之刑，以
    示懲儆。查中華民國96年罪犯減刑條例於96年7月4日公布，
    並自96年7月16日施行，本件被告犯罪之時間係在96年4月24
    日以前，所犯合於中華民國96年罪犯減刑條例第2條第1項第
    3款減刑之規定，應依法減其宣告刑2分之1，並諭知易科罰
    金之折算標準。扣案之海洛因6包，海洛因驗餘淨重合計0.6
    9公克，屬毒品危害防制條例所稱之第1級毒品，應依毒品危
    害防制條例第18條第1項前段之規定，宣告沒收銷燬之；而
    扣案之前開毒品外包裝袋6個，係被告所有供犯罪所用之物
    ，業據被告於本院審理時供承在卷，爰依刑法第38條第1項
    第2款規定宣告沒收。
據上論斷，應依刑事訴訟法第273條之1第1項、第299條第1項前
段，毒品危害防制條例第10條第1項、第23條第2項、第18條第1
項前段，刑法第11條前段、第47條第1項、第41條第1項前段、第
38條第1項第2款，中華民國96年罪犯減刑條例第2條第1項第3款
、第7條、第9條，判決如主文。
本案經檢察官王啟旭到庭執行職務。
中　　華　　民　　國　　96　　年　　8 　　月　　24　　日
                    刑事第二庭  法  官   卓春慧
上列正本證明與原本無異。
如不服本判決，應於判決送達後十日內向本院提出上訴狀，上訴
書狀依法應敘述具體理由，如未敘述具體理由者，應於上訴期間
屆滿後二十日內補提理由書於本院（均應附繕本）。
中　　華　　民　　國　　96　　年　　8 　　月　　24　　日
                                書記官   汪淑菁
附錄論罪科刑法條全文：
毒品危害防制條例第10條第1項：
施用第一級毒品者，處6月以上5年以下有期徒刑。
